臺灣桃園地方法院民事裁定
                               110年度亡字第99號
聲  請  人  臺灣桃園地方檢察署檢察官

代  理  人  施惠雯  
相  對  人  孫乃文    失蹤前最後住所：住○○市○鎮區○                        ○路000號0○○○○○○○○○○)
上列聲請人聲請宣告死亡事件，本院裁定如下：
    主　    文
宣告孫乃文（男，民國0年00月0日生，身分證統一編號：Z00000
0000號，失蹤前最後住所：桃園市○鎮區○○路000號）於中華民國
103年1月5日下午12時死亡。
程序費用由孫乃文之遺產負擔。
    事實及理由
一、聲請意旨略以：相對人即失蹤人孫乃文係民國0年00月0日生
    ，現年101歲，於98年12月7日逕遷戶籍至桃園市○鎮區○○路0
    00號即桃園○○○○○○○○○，復因行方不明。經於100年1月6日通
    報為失蹤人口，迄今仍未尋獲，且無最近親屬可供查訪去向
    ，迄今失蹤已逾3年，有戶籍資料（現戶全戶）、己身一親
    等資料、三親等資料查詢結果及失蹤人口系統資料報表各1
    份在卷可稽。失蹤人未在監所，查無入出境資料、全民健康
    保險投保紀錄及殮葬紀錄，有在監在押表、入出境資訊連結
    作業查詢結果、法務部健保資訊連結作業查詢紀錄、衛生福
    利部110年9月1日健保桃字第1103009647號函附就醫紀錄及
    桃園市政府殯葬管理所110年8月30日桃市殯字第1100003897
    號函各1份為佐，況失蹤人並非桃園市政府社會局之安置輔
    導對象，其雖為榮譽國民，然行蹤不明、無相關連絡資料，
    復查無領取勞工保險老年年金給付資料之紀錄，並有桃園市
    政府社會局110年5月27日桃社老字第1100045765號函、國軍
    退除役官兵輔導委員會桃園市榮民服務處110年7月16日桃市
    榮處字第1100007656號函及勞動部勞工保險局110年9月10日
    保普老字第11060133000號函可稽，應可認失蹤人自100年1
    月6日迄今失蹤已逾3年，爰依家事事件法第155 條規定，聲
    請裁定准為死亡宣告等語。
二、失蹤人失蹤滿7 年後，法院得因利害關係人或檢察官之聲請
    ，為死亡之宣告；失蹤人為80歲以上者，得於失蹤滿3 年後
    ，為死亡宣告；受死亡宣告者，以判決內所確定死亡之時，
    推定其為死亡；死亡之時，應為民法第8 條各項所定期間最
    後日終止之時，但有反證者，不在此限，民法第8 條第1 項
    、第2 項、第9 條第1 項及第2 項分別定有明文。又宣告死
    亡或撤銷、變更宣告死亡之裁定，利害關係人或檢察官得聲
    請之；宣告死亡之裁定應確定死亡之時，家事事件法第155
    條及159 條第1 項亦分別定有明文。
三、經查，聲請人前揭主張之事實，業據提出上開戶籍資料、函
    文及查詢紀錄等為證，堪信聲請人主張孫乃文於100 年1月6
    日失蹤之情為真實。孫乃文於100 年1月6日失蹤時為80歲以
    上之人，其失蹤已滿3 年，現今年滿百歲，且經本院於111
    年1月7日裁定准予公示催告後刊登新聞紙並揭示法院公告處
    及資訊網路在案，所定陳報期間屆滿，未據孫乃文陳報其生
    存，或知其生死者陳報其所知，依前揭規定，自得於孫乃文
    失蹤滿3年後聲請為死亡之宣告。從而，聲請人聲請宣告孫
    乃文死亡，為有理由，應予准許。又孫乃文既於100年1月6
    日失蹤，計至103年1月5日止失蹤已滿3年，推定其於是日下
    午12時為死亡之時，並依法宣告如主文第1項所示。
四、依家事事件法第154 條第3 項，裁定如主文。
中　　華　　民　　國　　111 　年　　9 　　月　　20　　日
                  家事法庭  法  官  張淑芬       
上列正本證明與原本無異。
如對本裁定抗告須於裁定送達後10日內向本院提出抗告狀，並繳
納抗告裁判費新台幣1,000 元。
中　　華　　民　　國　　111 　年　　9 　　月　　20　　日
                            書記官  施盈宇